# 求助陈版：急急急！！！

提问人：1980ldy 时间：2022-01-15 09:32:06
陈版：
1 、A公司销售生产线与客户签订合同存在两种形式：第一种设备和安装合并签订一份合同（分别约定设备价款和安装费用）；第二种设备和安装分别签订合同。请问陈版：在原收入准则和新收入准则下，两种情况下如何确认收入？
2 、B公司拟ipo，如果申报期内产品销售客户签收单只有签收人签字，无客户盖章，请问陈版，对于签收单客户未盖章如何进行处理？（B公司报告期内签收单基本没有盖章，全部为签字）

回答人：chenyiwei
1 、请参考：《中审众环研究 2020 》之“问题2-1-8（合并范围内两公司承接同一项目不同部分的收入确认问题）”、“问题2-1-14（需要安装调试的设备销售，无法取得验收报告等情况下如何处理）”。
2 、建议了解“销售客户签收单只有签收人签字，无客户盖章”这一情况可能的法律问题，结合与客户之间的以往交易惯例、行业惯例等，考虑证据的证明力，及对商品控制权转移判断的影响。